【裁判字號】    89,易,3831
【裁判日期】    891110
【裁判案由】    竊盜
【裁判全文】
台灣板橋地方法院刑事判決                        八十九年度易字第三八三一號
    公  訴  人  台灣板橋地方法院檢察署檢察官
    被      告  甲○○
右列被告因竊盜案件，經檢察官提起公訴（八十九年度偵字第一五七五九號），本院
判決如左：
    主  文
甲○○攜帶兇器竊盜，未遂，處有期徒刑肆月，緩刑貳年。扣案之老虎鉗壹把沒收。
    事  實
一、甲○○前於民國（下同）八十四年間因違反槍砲彈藥刀械管制條例案件，經本院
    判處拘役三十日，並於八十四年九月十三日易科罰金執行完畢（不構成累犯）。
    緣於八十九年八月十八日凌晨零時三十分許，行經台北縣土城市○○路與永安街
    口前，見乙○○所有之車號ＤＴ─六一一三自用小客車停放在該處，且該自用小
    客車車牌上之金屬框架與其所有之車輛相同，遂意圖為自己不法之所有，乃攜帶
    其所有之老虎鉗一把，轉動上開自用小客車車牌上金屬框架之螺絲，欲竊取蔡某
    所有之金屬框架，於尚未得手之際適為乙○○發現並報警查獲而未遂，同時扣得
    其所有且供行竊所用之老虎鉗一把。
二、案經台北縣警察局土城分局報請台灣板橋地方法院檢察署檢察官偵查起訴。
    理  由
一、右揭事實，業據被告甲○○於本院審理時供承不諱，並經被害人乙○○於警訊中
    指訴明確，復有贓物認領保管單乙紙在卷可稽以及老虎鉗一把扣案可資佐證。罪
    證明確，被告犯行洵堪認定。再扣案之老虎鉗一把為鐵製品，係屬堅硬厚重之物
    ，客觀上足以對人之生命與身體安全構成威脅，自可作為兇器使用無疑。又被告
    於警訊及偵查中否認有竊盜之犯意，並辯稱：伊係想看看框架是如何裝上去云云
    ；惟於本院審理中供稱：當時係乙○○向伊索賠，伊身上無錢，才會否認有竊盜
    犯行等語，並參酌被害人乙○○於警訊中之指訴，是認被告於本院審理時之自白
    堪予採信。
二、核被告所為，係犯刑法第三百二十一條第二項、第一項第三款攜帶兇器竊盜未遂
    之罪。又被告已著手於行竊車輛之金屬框架之行為，卻未及將贓物搬離現場移置
    於實力支配之範圍下，即為警查獲而未遂，依刑法第二十六條前段之規定減輕其
    刑。爰審酌被告之品行、智識程度及被告犯罪後坦承犯行等一切情狀，量處如主
    文所示之刑，用示懲儆。末查；被告前未曾有期徒刑以上刑之宣告，有台灣高等
    法院檢察署刑案紀錄簡覆表在卷可徵。被告因一時貪念而為本件犯行，現已悔恨
    不已，經此偵審教訓，信已足收警惕之效，應無再犯之虞，本院認其宣告之刑以
    暫不執行為適當，爰依法諭知緩刑二年，以勵自新，並策來茲。至扣案之老虎鉗
    一把為被告所有且供行竊所用，業經被告供明在卷，應依法宣告沒收。
據上論斷，應依刑事訴訟法第二百九十九條第一項前段，刑法第三百二十一條第二項
、第一項第三款、第二十六條前段、第三十八條第一項第二款、第七十四條第一款，
判決如主文。
本案經檢察官黃和村到庭執行職務
中      華      民      國      八十九      年    十一    月     十     日
                                      台灣板橋地方法院刑事第二庭
                                          法  官  潘  長  生
右正本證明與原本無異
如不服本判決應於送達後十日內向本院提出上訴狀
                                          書記官  王  增  華
中      華      民      國      八十九      年    十一    月    十四    日
附錄本案論罪科刑法條全文：
刑法第三百二十一條：
犯竊盜罪而有左列情形之一者，處六月以上五年以下有期徒刑：
一、於夜間侵入住宅或有人居住之建築物、船艦或隱匿其內而犯之者。
二、毀越門扇、牆垣或其他安全設備而犯之者。
三、攜帶兇器而犯之者。
四、結夥三人以上而犯之者。
五、乘火災、水災或其他災害之際而犯之者。
六、在車站或埠頭而犯之者。
前項之未遂犯罰之。


司法院資訊處製作；財團法人民間司法改革基金會備份。
